臺灣基隆地方法院刑事判決　　　　　　　 94年度易字第490號
公　訴　人　臺灣基隆地方法院檢察署檢察官
被　　　告　乙○○
　　　　　　　　　　（另案在臺灣基隆監獄受刑中）
上列被告因違反毒品危害防制條例案件，經檢察官提起公訴（94
年度毒偵字第2808號）後，被告於準備程序進行中，就被訴事實
為有罪之陳述，經受命法官告知其簡式審判程序之旨，並聽取公
訴人及被告之意見後，本院合議庭裁定由受命法官獨任以簡式審
判程序進行本案之審理，判決如下：
    主 　   文
乙○○施用第二級毒品，累犯，處有期徒刑玖月。
    事實及理由
一、本件犯罪事實、證據及應適用之法條，除引用檢察官起訴書
    之記載外，並補充如下：
  (一)犯罪事實部分：
  1.起訴書犯罪事實所載臺灣士林地方法院90年度易字第392號
    判決判處有期徒刑8月之執行完畢日期應更正為「民國92 年
    5月31日」。
  2.被告係於最後1次強制戒治執行完畢5年內之94年8月30日某
    時，以將第二級毒品安非他命置入玻璃球吸食器內，再點火
    加熱吸取其產生煙霧之方式，施用第二級毒品安非他命1次
    。
  (二)證據部分：
    補引「被告於本院準備程序及審理時之自白」為證據。
  (三)所犯法條部分：
    補充「被告持有第二級毒品安非他命係為供施用，其持有之
    低度行為為高度行為所吸收，不另論罪」。
二、刑之酌科：
    爰審酌被告前有多次施用毒品之前科，仍不知戒除毒品惡習
    而續為施用毒品，顯見其並無自我戒斷之能力及決心，自不
    宜輕縱，並審酌所犯施用毒品之犯罪係戕害自身健康之行為
    ，於他人尚不致造成損害，暨被告施用之次數、犯後坦承犯
    行之態度等一切情狀，量處如主文所示之刑，以示懲儆。
三、依刑事訴訟法第273條之1第1項、第284條之1、第310條之2
    、第454條第2項、第299條第1項前段，毒品危害防制條例第
    10條第2項、第23條第2項，刑法第11條前段、第47條，判決
    如主文。
四、對於本件判決如有不服，應於收受送達之翌日起10日內，向
    本院提出上訴書狀，上訴於臺灣高等法院。
本案經檢察官甲○○到庭執行職務
中　　華　　民　　國　　94　　年　　11 　　月　 25  　日
                  刑事第四庭法  官  王美婷
以上正本證明與原本無異。
對於本件判決如有不服，應於收受送達後10日內，向本院提出上
訴書狀，上訴於臺灣高等法院，並按他造當事人之人數附具繕本
。
中　　華　　民　　國　　94　　年　　11　　月　　25　　日
                            書記官  劉珍珍
附錄本案論罪科刑法條：
毒品危害防制條例第10條第2項
施用第二級毒品者，處3年以下有期徒刑。
附件：
 臺灣基隆地方法院檢察署檢察官起訴書
　　　　　　　　　　　　　　　　　　94年度毒偵字第2808號
　　被　　　告　乙○○　男　46歲（民國○○年○月○○日生）
　　　　　　　　　　　　籍設基隆市○○區○○街39巷18號
　　　　　　　　　　　　（現於基隆分監執行中）
　　　　　　　　　　　　國民身分證統一編號：Ｚ000000000號
上列被告因違反毒品危害防制條例案件，業經偵查終結，認應提
起公訴，茲敘述犯罪事實、證據並所犯法條如下：
　　　　犯罪事實
一、乙○○前因施用毒品案件，先後二次經觀察、勒戒後，均認
　　無繼續施用毒品之傾向，由本署檢察官各於民國87年8月31
　　日、88年6月28日，以87年度偵字第3681號、88年度偵字第
　　3922號不起訴處分確定，又因施用毒品，先送強制戒治（89
　　年12月16日期滿），並經本署檢察官聲請簡易判決處刑，由
　　臺灣基隆地方法院於88年9月16日，以88年度基簡字第679號
　　判決判處有期徒刑6月確定。再犯施用毒品案件，先送強制
　　戒治（91年6月7日期滿），並經臺灣士林地方法院檢察署檢
　　察官提起公訴，由臺灣士林地方法院於90年7月30日，以90
　　年度易字第392號判決判處有期徒刑8月確定，嗣於92年6月
　　1日執行完畢。復再犯施用毒品案件，經本署檢察官提起公
　　訴，經臺灣高等法院於94年2月4日，以93年度上易字第1991
　　號判決判處有期徒刑8月確定（執行中）。詎乙○○仍不知
　　悔改，復基於施用毒品之犯意，於94年8月30日晚間某時，
　　在基隆市○○街9號朋友住處，施用第二級毒品安非他命。
　　嗣於同年月31日20時20分許，在基隆市○○街9號為警通緝
　　查獲，並採集尿液檢體送驗呈安非他命類陽性反應，始知上
　　情。
二、案經基隆市警察局第四分局報告偵辦。
　　　　證據並所犯法條
一、上揭犯罪事實，業據被告乙○○坦承不諱，被告為警查獲後
　　所採集之尿液檢體，經警送往台灣尖端先進生技醫藥股份有
　　限公司以酵素免疫分析法為初步檢驗結果，再以氣相層析質
　　譜儀法為確認檢驗之結果，呈安非他命及甲基安非他命陽性
　　反應，有該公司94年9月16日濫用藥物檢驗報告在卷可稽；
　　復有不起訴處分書、聲請簡易判決處刑書、起訴書、判決書
　　及刑案資料查註紀錄表附卷足憑，被告犯嫌堪予認定。
二、核被告所為，係犯毒品危害防制條例第10條第2 項之施用第
　　二級毒品罪嫌。又被告有犯罪事實欄所載之科刑執行情形，
　　有刑案資料查註紀錄表在卷可稽，其於受有期徒刑之執行完
　　畢後，5年內再犯有期徒刑以上之本罪，為累犯，請依刑法
　　第47條規定加重其刑。
三、依毒品危害防制條例第23條第2 項、刑事訴訟法第251 條第
　　 1項提起公訴。
　　此　致
臺灣基隆地方法院
中　　華　　民　　國　　94　　年　　10　　月　　31　　日
　　　　　　　　　　　　　　　 檢察官　丙　○　○
本件正本證明與原本無異
中　　華　　民　　國　　94　　年　　11　　月　　8 　　日
　　　　　　　　　　　　　　　 書記官　沈　三　郎
附錄參考法條：
毒品危害防制條例第10條第2項
施用第二級毒品者，處 3 年以下有期徒刑。
